臺灣嘉義地方法院刑事判決
111年度易字第227號
公  訴  人  臺灣嘉義地方檢察署檢察官
被      告  黃祥恩




上列被告因竊盜等案件，經檢察官提起公訴（111年度偵字第2號
、第745號、第929號、第1467號、第1483號、第1746號、第1772
號、第2336號），被告於本院準備程序中就被訴事實為有罪之陳
述，經本院裁定以簡式審判程序審理，判決如下：
    主    文
黃祥恩犯如附表編號1至10所示之罪，各處如附表編號1至10所示
之刑及沒收。附表編號1至4、6、8至10所處拘役、有期徒刑部分
，如易科罰金，均以新臺幣壹仟元折算壹日。
沒收部分併執行之。
    犯罪事實
一、黃祥恩意圖為自己不法之所有，基於竊盜或攜帶兇器竊盜或毀損之各別犯意，先後於如附表所示之犯罪時間、地點，以各該編號所示之犯罪方式，著手竊取如各該編號所示被害人或告訴人之財物（其中如附表編號1至3、6、8所示之犯行，雖已著手竊盜，然因如各該編號所示之原因，致未能竊得財物，而不遂；編號5、7、9、10所示犯行，則竊得被害人或告訴人財物而既遂）或致使告訴人財物毀損不堪使用（如附表編號4、6、7、9、10所示）。
二、案經翁嘉郎、王清涼、郭茂雄、王居來、鄭國楨訴由嘉義縣
    警察局中埔分局報告臺灣嘉義地方檢察署檢察官偵查起訴。
　　理    由
一、本件係經被告黃祥恩（下稱被告）於準備程序當庭表示認罪
    ，而經本院裁定以簡式審判程序加以審理，則依據刑事訴訟
    法第273條之2、同法第159條第2項之規定，不適用傳聞法則
    有關限制證據能力之相關規定，合先敘明。
二、認定事實所憑證據：
　　上揭犯罪事實，業據被告於警詢、本院準備程序及審理時均
    坦承不諱，核與證人即如附表編號1至10所示之被害人於警
    詢中或偵查中之證述，均大致相符；此外，並有如附表編號
    1至10「證據」欄所示之被害報告、車輛詳細資料報表、指
    認犯罪嫌疑人紀錄表、兜風機車租賃定型化契約書、扣押筆
    錄、扣押物品目錄表、電話紀錄、存證信函、贓物認領保管
    單、租金繳付約定紀錄、蒐證照片、現場監視錄影器畫面翻
    拍照片、被告所著衣物照片、所騎機車照片、金戒指款式照
    片、扣押剪刀照片等附卷可稽（上開證人證述、書證、物證
    之出處均詳如附表各該編號「證據」欄所示），足認被告上
    開任意性自白確與事實相符，堪以採信，從而，本案事證明
    確，被告前揭犯行洵堪認定，應予依法論科。
三、酌處罪刑部分：
(一)按刑法第321條第1項第3款之攜帶兇器竊盜罪，係以行為人
    攜帶兇器竊盜為其加重條件，此所謂兇器，其種類並無限制
    ，凡在客觀上足對人之生命、身體、安全構成威脅，具有危
    險性之兇器均屬之，且祇須行竊時攜帶此種具有危險性之兇
    器為已足，並不以攜帶之初有行兇之意圖為必要（最高法院
    79年台上字第5253號判決意旨參照）。查被告持以實施如附
    表編號5至8所示犯行之剪刀、油壓剪、鐵鎚、破壞剪、園藝
    剪刀等物，雖均未扣案，然均足以剪斷鐵製鎖頭或足令金屬
    製鎖頭、防盜鐵窗等物毀壞不堪使用各節，有現場照片在卷
    可考(警8970卷第17頁、警1198卷第8頁、警3044卷第16頁、
    警2151卷第24、25頁），客觀上顯均足以對人生命、身體、
    安全構成威脅而具有危險性，屬於刑法所謂之兇器甚明。
(二)核被告就如附表編號1至3所為，均係犯刑法第320條第1、3項之竊盜未遂罪；附表編號4所為，係犯刑法第354條之損壞他人物品罪；附表編號5所為，係犯刑法第321條第1項第3款之攜帶兇器竊盜罪；附表編號6所為，係犯刑法第321條第2項、第1項第3款之攜帶兇器竊盜未遂罪及同法第354條之損壞他人物品罪；附表編號7所為，係犯刑法第321條第第1項第3款之攜帶兇器竊盜罪及同法第354條之損壞他人物品罪；附表編號8所為，係犯係犯刑法第321條第2項、第1項第3款之攜帶兇器竊盜未遂罪；附表編號9、10所為，均係犯係犯刑法第320條第1項之竊盜罪及同法第354條之損壞他人物品罪。被告就如附表編號6、7所示犯行，係以一行為同時觸犯加重竊盜未遂罪或加重竊盜罪及損壞他人物品罪；就如附表編號9至10所示犯行，係以一行為同時觸犯竊盜遂罪及損壞他人物品罪，均為想像競合犯，應依刑法第55條前段規定，從一重之攜帶兇器竊盜未遂罪（編號6）或攜帶兇器竊盜罪（編號7）處斷。
(三)查被告前因竊盜案件，經本院以107年度易字第83號（下稱
    前案）各判處有期徒刑3月、6月，應執行有期徒刑7月確定
    ，於108年8月1日執行完畢，其於如附表「犯罪方式及竊得
    財物」欄所示之犯罪時間（110年9月16日至11月29日間）再
    犯本案數次竊盜案件，其於受有期徒刑執行完畢，5年內故
    意再犯本案有期徒刑以上之上開10罪，俱屬累犯，有全國刑
    案資料查註表、前案判決書、臺灣嘉義地方檢察署執行指揮
    書電子紀錄檔各1份在卷可稽。而本案與前案罪質相同，被
    告前已有多次竊盜犯行經法院判處罪刑之紀錄，亦有前揭刑
    案資料查註表可考，足認被告經入監服刑後，未能收矯正之
    效果，仍反覆再犯竊盜案件，多次侵害個人財產，毫無悔意
    ，依司法院釋字第775號解釋意旨，應認被告對刑罰反應力
    薄弱，本案認對被告是用累犯加重之規定，並無罪刑不相當
    之情事，爰依刑法第47條第1項之規定，均加重其刑。
(四)又被告就如附表編號1至3、6、8所為，均已著手竊盜或攜帶
    兇器竊盜犯行之實施，惟未取得任何財物置於其實力支配之
    下，其犯罪尚屬未遂，爰依刑法第25條第2項之規定，按既
    遂犯之刑度減輕其刑。且被告之加重、減輕刑責事由，依法
    應先加後減。
(五)被告所犯如附表編號1至10所示犯行，其犯意各別，行為互
    殊，應予分論併罰。
(六)爰以行為人之責任為基礎，審酌被告：⒈前已有多次竊盜之
    犯罪科刑紀錄，有臺灣高等法院被告前案紀錄表1份存卷可
    考，素行已難謂良好，竟仍不知戒慎，為圖一己之私，即再
    為本案竊盜、毀損犯行，足徵其法治觀念淡薄，所為應予非
    難；⒉所為如附表編號5至8所示竊盜犯行，係以攜帶兇器之
    方式為之，對民眾之生命、身體、安全具有潛在之危害，犯
    罪情節難謂輕微；⒊犯後已坦承犯行，態度尚可，然迄未與
    告訴人、被害人和解，賠償其等所受之損失；⒋犯罪之動機
    、目的、手段、竊得之財物價值、告訴人及被害人所受之損
    失，及被告自述高中畢業之智識程度、入監前係從事臨時工
    之工作、未婚、無小孩、入監前係自己一人過活之家庭生活
    狀況（見本院卷第182頁）等一切情狀，而分別量處如主文
    所示之刑及就附表編號1至4、6、8至10所示之罪所處之刑，
    均諭知如易科罰金之折算標準。
(七)關於數罪併罰之案件，如能俟被告所犯數罪全部確定後，於
    執行時，始由該案犯罪事實最後判決之法院所對應之檢察署
    檢察官，聲請該法院裁定之，無庸於每一個案判決時定其應
    執行刑，則依此所為之定刑，不但能保障被告（受刑人）之
    聽審權，符合正當法律程序，更可提升刑罰之可預測性，減
    少不必要之重複裁判，避免違反一事不再理原則情事之發生
    （最高法院110年度台抗大字第489號刑事大法庭裁定意旨參
    照）。經查，本案被告另有犯多件竊盜案件，目前仍在法院
    繫屬審理中等情，有上開被告前案紀錄表在卷可參，而與被
    告本案所犯上開各罪，有可合併定執行刑之情況，故依前開
    說明，俟被告所犯數罪全部確定後，由檢察官聲請裁定為宜
    ，本案爰暫不予定應執行刑。
四、關於沒收：
(一)犯罪所得：
    被告就如附表編號5、7、9至10所示犯行中所竊得之財物，
    各係其本案之犯罪所得，均應依刑法第38條之1第1項前段之
    規定，在各該犯行主文項下諭知沒收，且因未據扣案，併依
    同條第3項規定諭知於全部或一部不能沒收或不宜執行沒收
    時，追徵其價額。至告訴人鄭國楨固指稱其所管領如附表編
    號9所示萬善祠、附表編號10所示福德宮估算各遭被告竊走5
    ,000元及10,000元等語（警1616卷第5頁、第7頁、偵1746卷
    第54頁），然被告供稱其僅自萬善祠竊取5、6百元；福德宮
    部分，只有竊得1,100或1,200元的現金，因為是其行竊的最
    後兩件，對竊得的款項有印象等語（本院卷第176頁）。本
    院審酌本案尚乏證據證明被告如附表編號9、10所示犯行所
    竊現金確如告訴人鄭國楨估算之金額，依罪疑惟有利被告之
    法則，當採信被告供稱其各該次竊盜犯行所得贓款各為500
    元（編號9）、1,100元（編號10）以為認定基準，附此敘明
    。
(二)供犯罪所用之工具：
 1、被告持以為如附表編號4犯行所用剪刀1把、編號5犯行所用
    油壓剪1把、編號6犯行所用鐵鎚1支、編號7犯行所用破壞剪
    1把，均係被告所有、供其為各該編號所示犯行所用之物，
    此據被告於本院審理中供述明確（本院卷第181頁），爰依
    刑法第38條第2項之規定，於被告各該編號犯行主文項下，
    宣告沒收，又前揭物品均未扣案，併依同條第4項規定，於
    全部或一部不能沒收或不宜執行沒收時，追徵其價額。至被
    告持以為如附表編號2、9、10所示犯行所用之鑰匙、打火機
    等物，均未扣案，且無刑法上之重要性；附表編號1犯行所
    用之鑰匙1串、附表編號8犯罪所用之園藝剪刀均非被告所有
    ，業據被告供述在卷（警1079卷第2頁、偵745卷第45頁），
    爰均不為沒收之諭知，亦併此敘明。
據上論斷，應依刑事訴訟法第273條之1第1項，刑法第25條第2項
、第320條第1項、第3項、第321條第1項第3款、第2項、第354條
、第55條、第47條第1項、第41條第1項前段、第38條第2項、第4
項、第38條之1第1項前段、第3項，刑法施行法第1條之1第1項，
判決如主文。
案經檢察官陳郁雯提起公訴，檢察官徐鈺婷到庭執行職務。　
中　　華　　民　　國　　111 　年　　6 　　月　　27　　日
                  刑事第六庭    法　官　王慧娟　
以上正本證明與原本無異。
如不服本判決應於收受判決後20日內向本院提出上訴書狀，並應
敘述具體理由；其未敘述上訴理由者，應於上訴期間屆滿後20日
內向本院補提理由書（均須按他造當事人之人數附繕本）「切勿
逕送上級法院」。告訴人或被害人如對於本判決不服者，應具備
理由請求檢察官上訴，其上訴期間之計算係以檢察官收受判決正
本之日期為準。　　　　　　　
中　　華　　民　　國　　111 　年　　6 　　月　　27　　日
                                書記官　林美足
附表：（金額：新臺幣）
編號 被害人或告訴人 犯罪方式及竊得財物 犯罪工具 證　　據 論罪科刑        １ 謝佳榮 110年9月16日凌晨4時30分許，騎乘承租之車牌號碼000-000號普通重型機車至嘉義縣○○鄉○○村○○○00○0號之無人選物販賣機店，見謝佳榮所管領之選物販賣機臺、兌幣機及保險箱均無人看管，竟意圖為自己不法之所有，基於竊盜之犯意，接續著手持置放於該店內之不詳鑰匙1串（無證據證明係兇器）撬開該處選物販賣機臺、兌幣機之鎖頭，及徒手嘗試開啟該處保險箱，惟均未能成功開啟，而未竊得財物，然仍致前開選物販賣機臺、兌幣機鎖頭各1個毀損不堪使用（毀損部分未據告訴）。 放置現場之鑰匙1串 1.被告於警詢及偵訊中之自白。 2.證人即被害人謝佳榮於警詢之供述。 3.被害報告、車輛詳細資料報表、兜風機車租賃定型化契約書各1份、現場及監視器畫面截圖共20張、監視器影像光碟2片。  犯竊盜未遂罪，累犯，處拘役肆拾日，如易科罰金，以新臺幣壹仟元折算壹日。        ２ 鄭麒源 於110年9月16日凌晨4時46分許，騎乘承租之車牌號碼000-000號普通重型機車至嘉義縣○○鄉○○村○○○00號旁之福賢宮土地宮廟，見鄭麒源所管領之香油錢箱1個置於其內、無人看管，竟意圖為自己不法之所有，基於竊盜之犯意，著手持其所有之機車鑰匙1支、打火機1個（均未扣案，亦無證據證明係兇器）撬開該香油錢箱鎖頭2個，惟因未能成功開啟，而未竊得財物，然仍致前開鎖頭（價值共600元）毀損不堪使用（毀損部分未據告訴）。 鑰匙1支及打火機1個 1.被告於警詢及偵訊中之自白。 2.證人即被害人鄭麒源於警詢之供述。 3.被害報告、車輛詳細資料報表、兜風機車租賃定型化契約書各1份、現場及監視器畫面截圖共18張、監視器影像光碟1片。 犯竊盜未遂罪，累犯，處拘役肆拾日，如易科罰金，以新臺幣壹仟元折算壹日。       ３ 劉邦機 於110年9月20日凌晨3時32分許，騎乘承租之車牌號碼000-000號普通重型機車行經嘉義縣○○鄉○○村○○○000號之1，見劉邦機所管領之車牌號碼00-0000號自用小貨車停於路旁、未上鎖且無人看管，竟意圖為自己不法之所有，基於竊盜之犯意，徒手開啟車門，著手翻找車內財物，惟因未見值錢物品，而未竊得財物。 徒手無工具 1.被告於警詢及偵訊中之自白。 2.證人即被害人劉邦機於警詢之供述。 3.兜風機車租賃定型化契約書1份、車輛詳細資料報表2份、現場及監視器畫面截圖共5張、監視器影像光碟1片。 犯竊盜未遂罪，累犯，處拘役參拾日，如易科罰金，以新臺幣壹仟元折算壹日。       ４ 翁嘉郎 於110年10月5日下午4時許，騎乘承租之車牌號碼000-000號普通重型機車至嘉義縣○○鄉○○村0鄰00號附3之福仙宮，見該處無人看管，因欲進入其內竊取香油錢等財物，竟基於毀棄損壞之犯意，持其所有之剪刀1把破壞翁嘉郎所管領之大門、柵欄門鎖頭，惟因未能成功開啟，而未入內竊取財物，並致該處2個鎖頭（價值共1,000元）均毀損不堪使用，足生損害於翁嘉郎。 自有剪刀1把 1.被告於警詢及偵訊中之自白。 2.證人即被害人翁嘉郎於警詢之供述。 3.被害報告、車輛詳細資料報表各1份、現場照片共7張。　 犯毀損他人物品罪，累犯，處拘役貳拾日，如易科罰金，以新臺幣壹仟元折算壹日。       ５ 王清涼 於110年10月8日晚間6時32分許，騎乘承租之車牌號碼000-000號普通重型機車，至嘉義縣○○鄉○○村00號之2對面之土地宮廟，見王清涼所管領之香油錢箱1個置於其內、無人看管，竟意圖為自己不法之所有，基於竊盜之犯意，持其所有、客觀上足對人之生命、身體構成威脅之油壓剪1把，剪斷該香油錢箱鎖頭，並自前開香油錢箱內，竊得1,000元之現金。 自有油壓剪1把 1.被告於警詢及偵訊中之自白。 2.證人即被害人王清涼於警詢之供述。 3.兜風機車租賃定型化契約書、車輛詳細資料報表各1份、現場及監視器畫面截圖共18張、監視器影像光碟1片。　 犯攜帶兇器竊盜罪，累犯，處有期徒刑柒月。 未扣案犯罪所得新臺幣壹仟元及油壓剪壹把均沒收，於全部或一部不能沒收或不宜執行沒收時，各追徵其價額。       ６ 郭茂雄 於110年10月11日上午10時28分許，騎乘承租之車牌號碼000-000號普通重型機車至嘉義縣番路鄉觸口村台18線32.6公里處之福安宮，見郭茂雄所管領之功德箱1個置於其內、無人看管，竟意圖為自己不法之所有，基於竊盜及毀棄損壞之犯意，持其所有、客觀上足對人之生命、身體構成威脅之鐵鎚1把，敲擊該功德箱，惟因未能成功開啟，而未竊得財物，並致該功德箱（價值3萬元）凹損不堪使用，足生損害於郭茂雄。 自有鐵鎚1支 1.被告於警詢及偵訊中之自白。 2.證人即被害人郭茂雄於警詢之供述。 3.公務電話紀錄1份、現場照片及監視器畫面截圖共10張。 犯攜帶兇器竊盜未遂罪，累犯，處有期徒刑肆月，如易科罰金，以新臺幣壹仟元折算壹日。 未扣案之鐵鎚壹把沒收，於全部或一部不能沒收或不宜執行沒收時，追徵其價額。       ７ 王居來 於110年11月20日凌晨1時42分許，搭乘不知情之呂承翰（另為不起訴處分）騎乘之車牌號碼000-0000號普通重型機車至嘉義縣中埔鄉金蘭村內之福賢宮，見王居來所管領之香油錢箱1個置於其內、無人看管，竟意圖為自己不法之所有，基於竊盜及毀棄損壞之犯意，持其所有、客觀上足對人之生命、身體構成威脅之破壞剪1把，破壞該功德箱鎖頭，而自前開香油錢箱內竊得4,800元之現金，並致該功德箱鎖頭2個（共價值400元）均毀損不堪使用，足生損害於王居來。 自有破壞剪1把 1.被告於警詢及偵訊中之自白。 2.證人即被害人王居來於警詢之供述。 3.被害報告、嘉義縣警察局中埔分局扣押筆錄、扣押物品收據、扣押物品目錄表、車輛詳細資料報表各1份、現場及監視器畫面截圖共10張。　 犯攜帶兇器竊盜罪，累犯，處有期徒刑柒月。 未扣案之犯罪所得新臺幣肆仟捌佰元及破壞剪壹把均沒收，於全部或一部不能沒收或不宜執行沒收時，各追徵其價額。       ８ 翁嘉郎 於110年11月27日晚間11時45分許，駕駛竊得之李寬森所有之車牌號碼00-0000號自用小貨車（另案提起公訴）至嘉義縣○○鄉○○村0鄰00號附3之福仙宮，見該處無人看管，竟欲進入其內竊取香油錢等財物，而意圖為自己不法之所有，基於竊盜及毀棄損壞之犯意，徒手破壞翁嘉郎所管領之大門鎖頭、左側鋁合金防盜鐵窗，並持其在現場撿拾、客觀上足對人之生命、身體構成威脅之園藝剪刀1把嘗試撬開該處香油錢箱，惟因未能成功開啟，而未竊得財物，並致該處1個鎖頭及防盜鐵窗（價值共6,000元）均毀損不堪使用（毀損部分未據告訴）。 現場撿拾之園藝剪刀1把 1.被告於警詢及偵訊中之自白。 2.證人即被害人翁嘉郎於警詢之供述。 3.證人即車牌號碼00-0000號自用小貨車所有人李寬森於警詢之證述。 4.被害報告、嘉義縣警察局中埔分局扣押筆錄、扣押物品收據、扣押物品目錄表、車輛詳細資料報表各1份、現場及監視器畫面截圖共15張、監視器影像光碟1片。 犯攜帶兇器竊盜未遂罪，累犯，處有期徒刑肆月，如易科罰金，以新臺幣壹仟元折算壹日。        ９ 鄭國楨 於110年11月29日凌晨0時15分至0時28分間之某時許，駕駛竊得之李寬森所有之車牌號碼00-0000號自用小貨車（另案提起公訴）至嘉義縣中埔鄉社口村內埔萬善祠，見該處無人看管，竟意圖為自己不法之所有，基於竊盜之犯意，持不詳工具（未扣案，均無證據證明係兇器）破壞鄭國楨所管領之香油錢箱鎖頭，而自前開香油錢箱內竊得500元之現金，並致該功德箱鎖頭1個毀損不堪使用，足生損害於鄭國楨。 自有鑰匙1支 1.被告於警詢及偵訊中之自白。 2.證人即被害人鄭國楨於警詢之供述。 3.證人即車牌號碼00-0000號自用小貨車所有人李寬森於警詢之證述。 4.被害報告1份、現場及監視器畫面截圖共8張、監視器影像光碟1片。 犯竊盜罪，累犯，處有期徒刑肆月，如易科罰金，以新臺幣壹仟元折算壹日。未扣案之犯罪所得伍佰元沒收，於全部或一部不能沒收或不宜執行沒收時，追徵其價額。       １ ０ 鄭國楨 於110年11月29日凌晨0時15分至0時28分間之某時許，駕駛竊得之李寬森所有之車牌號碼00-0000號自用小貨車（另案提起公訴）至嘉義縣中埔鄉社口村內埔福德宮，見該處無人看管，竟意圖為自己不法之所有，基於竊盜之犯意，持不詳工具（未扣案，均無證據證明係兇器）破壞鄭國楨所管領之香油錢箱鎖頭，而自前開香油錢箱內竊得1,100元之現金，並致該功德箱鎖頭1個毀損不堪使用，足生損害於鄭國楨。 自備鑰匙1支 1.被告於警詢及偵訊中之自白。 2.證人即被害人鄭國楨於警詢之供述。 3.證人即車牌號碼00-0000號自用小貨車所有人李寬森於警詢之證述。 4.被害報告1份、現場及監視器畫面截圖共8張、監視器影像光碟1片。 犯竊盜罪，累犯，處有期徒刑肆月，如易科罰金，以新臺幣壹仟元折算壹日。未扣案之犯罪所得新臺幣壹仟壹佰元沒收，於全部或一部不能沒收或不宜執行沒收時，追徵其價額。